【裁判字號】    99,交聲,828
【裁判日期】    990930
【裁判案由】    聲明異議
【裁判全文】
臺灣彰化地方法院交通事件裁定        99年度交聲字第828號
原處分機關
即移送機關  交通部公路總局臺中區監理所彰化監理站
異  議  人
即受處分人  甲○○
上列受處分人因違反道路交通管理處罰條例案件，對於交通部公
路總局臺中區監理所彰化監理站民國99年6月24日所為之處分（
彰監四字第裁64-I00000000號裁決書），聲明異議，本院裁定如
下：
    主  文
異議駁回。
    理  由
一、原處分意旨略以：異議人即受處分人甲○○於民國97年12月
    16日晚上9時40分許，駕駛車牌號碼HO-7559號自用小客車，
    行經彰化市○○路○段389號前，因有酒後駕車，經警方攔檢
    實施酒測，測得呼氣酒精濃度達每公升0.7毫克，超過規定
    標準之違規事實，嗣經電腦資料顯示查知受處分人前因酒駕
    案件業已執行吊扣駕駛執照情況後，認受處分人係於駕駛執
    照吊扣期間（自97年12月12日起至98年12月11日止）駕駛自
    小客車，且有酒精濃度超過標準之違規，是原處分機關依道
    路交通管理處罰條例第35條第3項規定，裁處受處分人吊銷
    其駕駛執照、3年內禁考（罰鍰部分，原處分機關以受處分
    議人所涉公共危險部分，業經法院判決，故未予裁罰），於
    法並無不合等語。
二、聲明異議意旨略以：受處分人因駕駛自用小客車違規，卻遭
    監理機關吊銷各級車類駕駛執照，嚴重影響受處分人駕駛職
    業聯結車賺錢養家之生計，為此聲明異議，請求勿吊銷各級
    車類駕駛執照等語。
三、按汽車駕駛人飲用酒類或其他類似物後，其吐氣所含酒精濃
    度超過每公升0.25毫克以上者，不得駕車；汽車駕駛人，駕
    駛汽車經測試檢定酒精濃度超過規定標準者，處新臺幣1萬5
    千元以上6 萬元以下罰鍰，並當場移置保管該汽車及吊扣其
    駕駛執照1 年；汽車駕駛人經依第1 項規定吊扣駕駛執照，
    並於吊扣期間再有第1項情形者，處新臺幣6萬元罰鍰，並當
    場移置保管該汽車及吊銷其駕駛執照。道路交通安全規則第
    114條第2款、道路交通管理處罰條例第35條第1項第1款、第
    3項分別定有明文。次按，汽車駕駛人，因違反本條例及道
    路交通安全規則之規定，受吊銷駕駛執照處分時，吊銷其持
    有各級車類之駕駛執照；汽車駕駛人，曾依第35條第3項前
    段規定吊銷駕駛執照者，3年內不得考領駕駛執照，道路交
    通管理處罰條例第68條、第67條第2項前段亦分別定有明文
    。基此，受吊銷駕駛執照處分時，應吊銷違規行為人所持有
    之各級車類駕駛執照，尚不得僅吊銷違規時所駕駛車類之駕
    駛執照。
四、經查：
(一)、本件受處分人前因另案酒後駕車，遭裁處吊扣駕駛執照1 年
    ，期間自97年12月12日起至98年12月11日止，此有受處分人
    之違規查詢報表、汽車駕照基本資料附卷可稽，足認受處分
    人所領有之自小客車駕駛執照，在本件違規行為之前，業因
    酒駕之違規行為而經處分吊扣，應可認定。
(二)、又受處分人於上開駕駛執照吊扣期間，在97年12月16日晚上
    9 時40分許，酒後駕駛車牌號碼HO-7559 號自用小客車，行
    經彰化市○○路○ 段389 號前，為警攔停實施酒測，測得其
    呼氣所含酒精濃度為每公升0.7 毫克，超過規定標準，經彰
    化縣警察局彰化分局大竹派出所警員掣單舉發一節，除為受
    處分人所承認外，並有彰化縣警察局彰警交字第I0 0000000
    號舉發違反道路交通管理事件通知單1 份在卷可憑；另本件
    所涉公共危險罪部分，業經本院判處有期徒刑4 月等情，亦
    有臺灣彰化地方法院檢察署97年度速偵字第10 89 號檢察官
    聲請簡易判決處刑書、本院98年度交簡字第70號刑事簡易判
    決各1 份附卷可稽。是受處分人於駕駛執照吊扣期間內，又
    於前揭時、地，有駕車經測試檢定酒精濃度超過規定標準之
    違規行為，事證已臻明確。是原處分機關以受處分人於吊扣
    駕駛執照期間，再有酒後駕車其酒精濃度超過規定標準之情
    形，而依道路交通管理處罰條例第35條第3 項、第67條第2
    項、第68條之規定，吊銷受處分人所持有之「各級車類」駕
    駛執照、3 年內禁考，於法並無違誤或不當之處。
(三)、至受處分人辯稱其需仰賴職業聯結車駕駛執照以賺錢養家，
    請求勿吊銷各級車類處分云云。惟查受處分人既係因違反道
    路交通管理處罰條例第35條第3 項規定而遭「吊銷」駕駛執
    照之處分，自及於其持有各級車類之駕駛執照，亦即包括受
    處分人持有之職業聯結車及自用小客車等各級車類之駕駛執
    照。且行政機關對違反道路交通管理處罰條例之違規行為所
    作成之行政罰，均須依據道路交通管理處罰條例及違反道路
    交通管理事件統一裁罰基準表之規定，立法者並無賦予行政
    機關得依情節輕重而自行為行政裁量之權限，是無論交通裁
    決機關或本院均無不予吊銷駕駛執照之裁量權，受處分人此
    部分請求，於法自屬無據，礙難准許，併此明。
五、綜上所述，受處分人之本件違規行為，事證明確。從而，原
    處分機關依道路交通管理處罰條例第35條第3項、第67條第2
    項規定，吊銷其持有各級車類之駕駛執照，3年內禁考，核
    無不合。本件異議為無理由，應予駁回。
據上論斷，應依道路交通管理處罰條例第87條第2項、道路交通
案件處理辦法第19條，裁定如主文。
中    華    民    國    99    年    9     月    30    日
                  交通法庭        法  官  黃玉齡
以上正本證明與原本無異。
如不服本裁定，應於裁定送達後5日內向本院提出抗告狀 (須附
繕本 )。
中    華    民    國    99    年    9     月    30    日
                                  書記官  黃鏽金

司法院資訊處製作；財團法人民間司法改革基金會備份。
